# 吸收合并日与实际并账日之间发生的损益处理。

提问人：timyun1983 时间：2022-07-14 11:54:53
请教陈版及各位大佬，B公司是A公司全资子公司，A公司吸收合并B公司，以 2022 年 6 月 30 日作为基准日。实际税务及工商变更需要一定的周期，从基准日到正式并账日这个期间段内B公司还有业务发生，该损益如何处理。按准则是基准日的B公司的账面价值进行账务处理，实际到了并账日，这个账面价值已经变化了。
还是说，B公司必须先进行清算后确定合并的账面价值，然后在确定合并基准日？

回答人：chenyiwei
一般可按照资产过户、交割手续的办理情况逐步记录资产的转移，母公司对转入的原子公司资产即开始计提折旧或摊销。不是在某个人为确定的日期一次性结转。